【裁判字號】    95,裁,2417
【裁判日期】    951031
【裁判案由】    勞工安全衛生法
【裁判全文】
最  高  行  政  法  院  裁  定
                                     95年度裁字第02417號
上  訴  人  正隆股份有限公司后里分公司
代  表  人  乙○○
訴訟代理人  陳建勳律師
            周建才律師
被 上訴 人  行政院勞工委員會
代  表  人  甲○○
上列當事人間因勞工安全衛生法事件，上訴人對於中華民國94年
7月7日臺北高等行政法院93年度簡字第1322號判決，提起上訴，
本院裁定如下︰
    主  文
上訴駁回。
上訴審訴訟費用由上訴人負擔。
    理  由
一、按對於適用簡易程序之裁判提起上訴或抗告，須經本院許可
    ，且該許可以訴訟事件所涉及之法律見解具有原則性者為限
    ，行政訴訟法第235條定有明文。所謂法律見解具有原則性
    ，係指該事件所涉及之法律問題意義重大，而有加以闡釋之
    必要情形而言，如對於行政命令是否牴觸法律所為之判斷；
    或就同類事件高等行政法院所表示之見解，相互牴觸。
二、本件上訴意旨除指摘原判決理由矛盾、不備理由、適用法則
    不當外，另謂：按勞工安全衛生法第18條所稱「共同作業」
    ，係指事業單位與承攬人，再承攬人所僱用之勞工於「同一
    期間」、「同一工作場所」從事工作；而同法第2條第4項及
    第5條第2項所稱就業場所，係指於勞動契約存續中，由雇主
    所提示，使勞工履行契約提供勞務之場所。同法第18條第1
    項所稱工作場所，係指就業場所中，接受雇主或代理雇主指
    示處理有關勞工事務之人所能支配、管理之場所。勞工安全
    衛生法施行細則第24條及第3條，固有闡釋，惟在實務運作
    上對於何謂「共同作業」？何謂「於同一期間、同一工作場
    所從事工作」？仍未有清楚統一之見解。致原審於判決書第
    10頁第27行以下，與第12頁第7行以下之認定，明顯矛盾，
    自宜由本院就此函釋有無牴觸上開勞工安全衛生法（含施行
    細則）及原審所持法律見解是否妥適表示原則性之看法，以
    求統一。次按，勞工安全衛生法第18條第1項規定，係課予
    原事業單位為防止職災必要措施管理之責，固無疑義，惟何
    謂「必要措施」？有無區分「具體必要措施與抽象必要措施
    」而為適用之餘地，實務上亦有不同見解，在本訴訟事件中
    原審係採否認見解、是否妥適，亦宜由本院表示統一見解。
    故本訴訟事件所涉及之法律見解具有原則性云云。惟查原審
    援引被上訴人81年1月11日台81勞安1字第35197號及81年10
    月9日台81勞安1字第33194號函釋，上訴意旨並未表明有何
    牴觸勞工安全衛生法之情事，僅就原審取捨證據、認定事實
    之職權行使謂為違誤。經核無所涉及之法律見解，具有原則
    上之重要情事，上訴人提起上訴，不合首揭規定，不應許可
    ，其上訴難謂合法，應予駁回。
三、依行政訴訟法第249條第1項前段、第104條、民事訴訟法第
    95條、第78條，裁定如主文。
中    華    民    國    95    年    10    月    31    日
                  第二庭審判長法  官  廖  政  雄
                              法  官  鍾  耀  光
                              法  官  姜  仁  脩
                              法  官  王  德  麟
                              法  官  黃  清  光
以  上  正  本  證  明  與  原  本  無  異
中    華    民    國    95    年    10    月    31    日
                              書記官  張  雅  琴


司法院資訊處製作；財團法人民間司法改革基金會備份。
